臺灣高等法院高雄分院刑事判決　　　　　　　　　　九十一年度上易字第七九七號
　　上　訴　人　台灣屏東地方法院檢察署檢察官
　　被　　　告　乙　○
右上訴人因被告贓物案件，不服臺灣屏東地方法院九十一年度易字第一五三號中華民
國九十一年四月二十三日第一審判決（起訴案號：臺灣屏東地方法院檢察署九十年度
偵字第六八０八號），提起上訴，本院判決如左：
      主  文
原判決撤銷。
乙○收受贓物，處拘役參拾日，如易科罰金，以參佰元折算壹日。
      事  實
一、乙○明知李秀英（李秀英涉嫌竊盜部分，另由檢察官偵辦中）所交付車號ＮＳＵ
    ─９８１號重型機車（未懸掛車牌），係他人失竊之贓車（該車係登記為梁李嬌
    名義，由林一威使用中，於九十年九月十九日上午八時許在高雄縣仁武鄉○○路
    四十四號旁之空地失竊），竟於九十年十月十五日下午六時許，在高雄縣仁武鄉
    ○○路一六０號（起訴書誤載為仁武鄉○○路四十四號）李秀英住處後面之空地
    ，予以收受後供己騎用，嗣於同年月二十七日上午十一時十分許，正騎該機車行
    經屏東縣高樹鄉○○路時，為警查獲。
二、案經屏東縣警察局里港分局移送臺灣屏東地方法院檢察署檢察官偵查起訴。
      理  由
一、被告乙○未於審理期日到場，其於原審審理中，固坦承有向李秀英借用前開機車
    騎用，嗣為警查獲之事實，然矢口否認有收受贓物之犯行，辯稱：我向李秀英借
    用時，當時她說車牌被警察拔走了，我不知係贓車等語。經查：
（一）前開車號ＮＳＵ─９８１號重型機車係登記為梁李嬌名義，由林一威使用中，
      於九十年九月十九日上午八時許在高雄縣仁武鄉○○路四十四號旁之空地失竊
      之事實，為車主梁李嬌之孫甲○○於警訊時證述明確，並有贓物認領保管單、
      車輛尋獲通報單各一紙附卷可稽，故前開機車係屬贓車，可以認定。
（二）被告於偵查及原審審理時均供承李秀英平時沒有機車可騎用等語（偵查卷第五
      頁、原審卷第二十八頁），則李秀英既無機車，突然有前開機車可借給被告長
      期使用，該機車又未懸掛車牌，被告豈有不對機車之來源起疑心之理﹖何況被
      告於警訊時已供承該車係偷竊來的等語（見被告乙○警訊筆錄），於偵查中供
      稱：在李秀英住處，李秀英將車子鑰匙交給我要我去牽車，沒有經過機車主人
      的同意等語（偵查卷第四頁背面、第五頁），均足證被告於收受前開機車時，
      知該機車為他人所失竊之贓車，彰彰甚明。被告於原審所辯不知係贓車云云，
      不足採信，犯行堪以認定。
三、核被告所為，係犯刑法第三百四十九條第一項收受贓物罪。原審以不能證明被告
    犯罪，諭知被告無罪，尚有未洽，檢察官上訴意旨，指摘原判決諭知被告無罪不
    當，為有理由，自應撤銷改判。審酌被告無犯罪前科紀錄，有台灣高等法院被告
    全國前案紀錄表可稽，因貪圖方便，一時失慮，收受贓車供己騎用，犯罪情節不
    重等一切情狀，量處如主文所示之刑，並諭知如易科罰金之折算標準。
四、被告經合法傳喚，無正當理由不到庭，不待其陳述，逕行判決。
據上論結，應依刑事訴訟法第三百六十九條第一項前段、第三百七十一條、第三百六
十四條、第二百九十九條第一項前段，刑法第三百四十九條第一項、第四十一條第一
項、罰金罰鍰提高標準條例第一條前段、第二條，判決如主文。
本案經檢察官王登榮到庭執行職務。
中    華    民    國      九十一      年      六      月     二十六   日
                              臺灣高等法院高雄分院刑事第一庭
                                  審判長法官  王光照
                                        法官  黃壽燕
                                        法官  黃仁松
右正本證明與原本無異。
不得上訴。
                                  法院書記官  陳靖華
中    華    民    國      九十一      年      六      月    二十六    日
附錄：本判決論罪科刑法條：
刑法第三百四十九條第一項
收受贓物者，處三年以下有期徒刑、拘役或五百元以下罰金。
